【裁判字號】    90,訴,106
【裁判日期】    900430
【裁判案由】    違反毒品危害防制條例
【裁判全文】
臺灣雲林地方法院刑事判決                            九十年度訴字第一六號
    公  訴  人  臺灣雲林地方法院檢察署檢察官
    被      告  甲○○
右列被告因違反毒品危害防制條例案件，經檢察官提起公訴（八十九年度毒偵字第一
七三四號、八十九年度毒偵字第一九七七號），本院判決如左：
    主  文
甲○○連續施用第壹級毒品，累犯，處有期徒刑拾月。
    事  實
一、甲○○前於民國八十六年間因竊盜案件，經臺灣板橋地方法院判處有期徒刑十月
    確定，於八十七年十月二十八日執行完畢，竟不知警惕，並於八十八年間，因施
    用毒品案件，經臺灣板橋地方法院裁定送觀察、勒戒後，認有繼續施用毒品之傾
    向，復經臺灣板橋地方法院令入戒治處所施以強制戒治，嗣屆滿三月後成效經評
    定為合格，無繼續戒治之必要，再經臺灣板橋地方法院裁定停止戒治，付保護管
    束，嗣因保護管束期滿，並由臺灣板橋地方法院檢察署檢察官於八十九年六月八
    日，以八十九年度戒毒偵字第三九二號為不起訴處分確定。詎甲○○於前揭施用
    毒品案件，經檢察官為不起訴處分確定後，竟仍不知悔改，明知海洛因係毒品危
    害防制條例第二條第二項第一款所稱之第一級毒品，猶基於施用第一級毒品海洛
    因之概括犯意，自八十九年八月中旬某日起至八十九年十一月十二日或其採尿前
    四日內某時止，在雲林縣台西鄉○○村○鄰○○路五七之四號其住處或其他不詳
    處所，連續以將第一級毒品海洛因摻入香菸內點燃吸食或以注射針筒注射方式，
    施用第一級毒品海洛因多次。嗣經警於八十九年九月二十一日及八十九年十一月
    十二日對被告採集其尿液送驗呈嗎啡陽性反應，始悉上情。
二、案經雲林縣警察局台西分局報請臺灣雲林地方法院檢察署檢察官偵查起訴。
    理  由
一、訊據被告甲○○固不否認自八十九年八月中旬某日起至八十九年十月上旬某日止
    ，在其住處連續施用第一級毒品海洛因之犯行，而雲林縣警察局台西分局於八十
    九年九月二十一日對被告甲○○所採集之尿液，經送驗結果呈嗎啡陽性反應，並
    有雲林縣衛生局煙毒尿液檢驗成績書及法務部調查局（八九）陸（一）字第八九
    ○八九八三四號檢驗通知書一紙附卷可按，足認被告確有非法施用第一級毒品之
    事實。至被告於警訊中辯稱：並未施用第一、二級毒品云云。惟查被告於八十九
    年十一月十二日經警採集其尿液，送長昕生活事業股份有限公司新東分公司以氣
    相層析質譜儀分析法確認分析結果，確呈嗎啡陽性反應，此有長昕生活事業股份
    有限公司新東分公司濫用藥物尿液檢驗報告一紙在卷可稽。按「尿液毒品檢驗，
    若能使用先進之氣相層析質譜儀分析法確認，則可完全排除偽陽性之干擾，為目
    前最具公信力的檢驗方法」，為法務部調查局八十七年九月二十九日（八七）發
    技（一）字第八七０七四五七四號函所揭示，足見上開檢驗方法可完全排除偽陽
    性之干擾，其鑑驗結果堪以採信。次按「甲基安非他命經口服後約百分之七十於
    二十四小時內自尿液中排出，約百分之九十於九十六小時內自尿液中排出，甲基
    安非他命之檢出與其投與方式、投與量、個人體質、採尿時間及檢測儀器之精密
    度等諸多關係有關，因此僅憑尿液中呈安非他命陽性反應，並無法確實推算吸食
    時間距採集時間之長短，惟依上述資料推斷，最長不可能超過四日」，亦有行政
    院衛生署藥物食品檢驗局八十一年二月八日（八一）藥檢壹字第○○一一五六號
    函一紙附卷可參，是依上開說明，足認被告於八十九年十一月十二日接受採尿時
    起回溯前九十六小時內之某時，曾在不詳處所，施用第一級毒品海洛因一次無疑
    。被告空言否認並未施用海洛因云云，顯係事後卸責之詞，不足採信，本件事證
    明確，被告犯行堪以認定。
二、查被告前於八十八年間，因施用毒品案件，經臺灣板橋地方法院裁定送觀察、勒
    戒後，認有繼續施用毒品之傾向，復經臺灣板橋地方法院令入戒治處所施以強制
    戒治，嗣屆滿三月後成效經評定為合格，無繼續戒治之必要，再經臺灣板橋地方
    法院裁定停止戒治，付保護管束，嗣因保護管束期滿，並由臺灣板橋地方法院檢
    察署檢察官於八十九年六月八日，以八十九年度戒毒偵字第三九二號為不起訴處
    分確定，本院裁定送觀察、勒戒，強制戒治，並經停止戒治，付保護管束，於保
    護管束期滿，經臺灣雲林地方法院檢察署檢察官於八十九年四月十三日，以八十
    九年度戒毒偵字第三四號為處分不起訴確定，繼又於八十九年十二月間，因本件
    施用毒品案件，經本院以八十九年度毒聲字第一六一三號裁定令入戒治處所施以
    強制戒治一年，分別有不起訴處分書、台灣雲林地方法院檢察署刑案資料查註紀
    錄表、本院被告全國前案紀錄表及台灣高等法院被告被告全國前案紀錄表在卷足
    憑。被告於不起訴處分後，五年內再犯本件施用第一級毒品海洛因罪，為二犯，
    核其所為，係犯毒品危害防制條例第十條第一項之施用毒品罪行。其施用第一級
    毒品前，而非法持有海洛因之低度行為，應為施用第一級毒品之行為所吸收，不
    另論罪。被告先後多次犯行，時間緊接，所犯構成要件相同，顯係基於概括犯意
    為之，應依連續犯之規定以一罪論，並依法加重其刑。被告前因竊盜等案件，經
    臺灣板橋地方法院判處有期徒刑十月確定，於八十七年十月二十八日執行完畢，
    有台灣高等法院被告全國前案記錄表附卷可稽，於五年以內再犯本件最重本刑為
    有期徒刑以上之罪，為累犯，應依刑法第四十七條之規定遞加重其刑。爰審酌被
    告經觀察、勒戒，強制戒治後，仍未戒斷其施用毒品之惡習，足見其品行不佳，
    及其犯罪之動機、目的、手段等一切情狀，量處如主文所示之刑。
據上論斷，應依刑事訴訟法第二百九十九條第一項前段、毒品危害防制條例第十條第
一項、刑法第十一條前段、第五十六條、第四十七條，判決如主文。
本案經檢察官林豐正到庭執行職務
中      華      民      國      九十      年      四     月     三十    日
                                         臺灣雲林地方法院刑事第二庭
                                             法  官  冷  明  珍
右正本證明與原本無異。
如不服本判決，應於判決送達後十日內，向本院提出上訴狀。（須附繕本）
                                             書記官  周  麗  雲
中      華      民      國      九十      年      四     月     三十    日
毒品危害防制條例第十條
施用第一級毒品者，處六月以上五年以下有期徒刑。
施用第二級毒品者，處三年以下有期徒刑。


司法院資訊處製作；財團法人民間司法改革基金會備份。
